臺灣臺東地方法院刑事判決　　　　　　　 95年度易字第248號
公　訴　人　臺灣臺東地方法院檢察署檢察官
被　　　告　甲○○
上列被告因竊盜案件，經檢察官提起公訴（95年度撤緩偵字第68
號），嗣因被告就被訴事實為有罪之陳述，本院告知被告簡式審
判程序之旨，並聽取當事人之意見後，裁定改由受命法官獨任依
簡式審判程序進行，判決如下：
    主  文
甲○○結夥三人以上攜帶兇器竊盜，累犯，處有期徒刑柒月。
    事  實
一、甲○○前於民國89年間因違反毒品危害防制條例案件，經本
    院判處有期徒刑4 月，於91年2月8日易科罰金執行完畢；復
    於92年間因違反毒品危害防制條例案件，經本院判處有期徒
    刑5月，於92年9月18日易科罰金執行完畢。
二、甲○○猶不知悔改，又與張杉元、陳立達及楊明雄共同基於
    意圖為自己不法所有之犯意聯絡，於94年6月17日下午5時許
    ，由甲○○指派張杉元駕駛其子葉家豪所有車牌號碼2083-J
    N 號自小貨車，攜帶甲○○所經營之回收場所有，客觀上足
    供兇器使用之乙炔切割器設備1 組，搭載陳立達與楊明雄，
    前往臺東縣太麻里鄉○○段第428 地號前，竊取王文男所有
    之鐵架及鋼骨各4 支，並搬運至前開自小貨車上後，再由張
    杉元持上開乙炔切割器設備切割其他鋼骨等物時，遭王文男
    現場發現，報警後查獲，並扣得上開鐵架及鋼骨各4 支（業
    經王文男領回）。
三、案經臺東縣警察局大武分局報請臺灣臺東地方法院檢察署檢
    察官偵查起訴。
    理  由
一、按本件被告甲○○所犯係刑法第321條第1項第3款、第4款之
    結夥3 人以上攜帶兇器竊盜罪，屬死刑、無期徒刑、最輕本
    刑為3 年以上有期徒刑以外之罪，其於準備程序就前揭被訴
    事實為有罪之陳述，經法官告知簡式審判程序之旨，並聽取
    其與公訴人之意見後，本院認無不得或不宜改依簡式審判程
    序進行之處，爰依刑事訴訟法第273條之1第1 項，裁定本件
    由受命法官獨任進行簡式審判程序，合先敘明。
二、認定犯罪事實所根據之證據及理由：
（一）被告於本院準備程序、審理時自白前揭加重竊盜之犯行。
（二）共同正犯張杉元、陳立達及楊明雄於偵查中之供述。
（三）證人即被害人王文男於偵查中之證述。
（四）此外，復有贓物認領保管單、刑案現場測繪圖、車籍作業
      查詢系統-查詢認可資料各1紙及相片6幀在卷可稽。
（五）由上述各節參互佐證，被告之自白，核與事實相符，應堪
      採信。本件事證明確，被告犯行堪以認定。
三、論罪科刑之理由：
（一）查被告行為後，刑法第28條關於共同正犯、第47條關於累
      犯加重刑度之規定均有修正，修正前刑法第28條規定為：
      「2 人以上共同實施犯罪之行為者，皆為正犯」，修正後
      之規定為：「2 人以上共同實行犯罪之行為者，皆為正犯
      」。被告與張杉元、陳立達及楊明雄，不論依修正前、後
      刑法第28條規定，均成立共同正犯；而修正後第47條限於
      行為人之再犯係出於故意者，始有累犯加重規定之適用，
      惟查被告係於有期徒刑執行完畢後5 年以內故意再犯本案
      ，經適用上開新舊法比較結果，對被告而言均無所謂有利
      或不利之情形，是無適用修正後刑法第2條第1項之規定比
      較新舊法適用之必要，而應依一般法律適用原則，適用裁
      判時法予以論處（最高法院95年第21次刑事庭決議、95年
      度台上字第5589、5669號判決意旨參照）。
（二）按刑法第321條第1項第3 款之攜帶兇器竊盜罪，係以行為
      人攜帶兇器竊盜為其加重條件，此所謂兇器，其種類並無
      限制，凡客觀上足對人之生命、身體、安全構成威脅，具
      有危險性之兇器均屬之，且祇須行竊時攜帶此種具有危險
      性之兇器為已足，並不以攜帶之初有行兇之意圖為必要（
      最高法院79年台上字第5253號判例意旨可資參照）。查乙
      炔切割器設備得加熱燒裂金屬，若用於人體身上，顯足生
      身體、生命之危害，而足為兇器使用無疑。是核被告所為
      ，係犯刑法第321條第1項第3 款、第4款之結夥3人以上攜
      帶兇器竊盜罪。
（三）被告與張杉元、陳立達及楊明雄，就上開犯行，有犯意聯
      絡及行為分擔，俱為共同正犯。
（四）被告有如犯罪事實欄所載之前科及受刑紀錄，有臺灣高等
      法院被告全國前案紀錄表1 份在卷可考，其於徒刑執行完
      畢後，5 年以內再故意犯本件有期徒刑以上之罪，應依刑
      法第47條第1項，論以累犯，並加重其刑。
（五）爰審酌被告於上開時地結夥3 人以上攜帶兇器竊得上開財
      物，已損及被害人之權益，更危害社會之財產安全，惟犯
      罪後尚知坦承犯行，且前經檢察官緩起訴處分已捐款新臺
      幣3 萬元，有捐款收據在卷等一切情狀，量處如主文所示
      之刑，以資懲儆。
（六）未扣案之乙炔切割器設備1 組，雖係被告供上開竊盜犯行
      所用之物，然係被告所經營之回收場所有，而非被告所有
      之物，業經被告供述在卷，爰不予宣告沒收，附此敘明。
四、適用之法律
（一）刑事訴訟法第299條第1項前段、第273條之1第1項。
（二）刑法第28條、第321條第1項第3款、第4款、第47條第1 項
      。
本案經檢察官乙○○到庭執行職務。
中　　華　　民　　國　　96　　年　　1 　　月　　31　　日
                  刑事第四庭    法  官  陳君鳳
以上正本證明與原本無異。
如不服本判決，應於判決送達後10日內向本院提出上訴狀。（須
附繕本）「切勿逕送上級法院」
                                書記官　洪月甚
中　　華　　民　　國　　96　　年　　1 　　月　　31　　日
附錄本案論罪科刑法條全文：
刑法第321條
犯竊盜罪而有左列情形之一者，處6月以上、5年以下有期徒刑：
一  於夜間侵入住宅或有人居住之建築物、船艦或隱匿其內而犯
    之者。
二  毀越門扇、牆垣或其他安全設備而犯之者。
三  攜帶兇器而犯之者。
四  結夥三人以上而犯之者。
五  乘火災、水災或其他災害之際而犯之者。
六  在車站或埠頭而犯之者。
前項之未遂犯罰之。
